臺灣臺中地方法院刑事判決　　　　　 96年度中簡上字第452號
上　訴　人
即　被　告　丙○○
上列上訴人即被告因竊盜案件，不服本院臺中簡易庭96年度中簡
字第1082號中華民國96年4月10日第一審簡易判決（聲請簡易判
決處刑案號：臺灣臺中地方法院檢察署96年度速偵字第1369號）
，提起上訴，本院管轄第二審之合議庭判決如下：
    主    文
上訴駁回。
丙○○緩刑參年。
    犯罪事實
一、丙○○基於意圖為自己不法所有之犯意，於民國96年3月9日
    17時許，在臺中市○區○○路19號之全聯福利中心內，徒手
    竊取店內之「三花無痕襪」2雙、「三花棉襪」2雙、麻糬2
    盒及鳳梨酥2盒（價值共新台幣660元），得手後放入其所穿
    著之外套口袋內，於欲離開該店時，為店長甲○○發現報警
    而查獲上情。
二、案經臺中市警察局第二分局報請臺灣臺中地方法院檢察署檢
    察官偵查後，聲請為簡易判決處刑。
    理    由
一、上開犯罪事實，業據上訴人即被告丙○○（下稱被告）於偵
    查及本院審理時均坦承不諱，核與證人甲○○於警詢中所指
    訴遭竊之情節大致相符，復有贓物認領保管單、查獲照片在
    卷可資佐證，足見被告上開自白確與客觀事實相符，堪予採
    信。是本件事證明確，被告犯行可以認定。
二、核被告所為，係觸犯刑法第320條第1項之竊盜罪。被告上訴
    意旨雖以其領有中度殘障手冊，行動不便，說話不清，無工
    作能力，無法負擔大筆罰金，且所生損害很少，也全數歸還
    ，請從輕量刑等語。然查，被告之中度殘障係肢障而非精神
    障礙，有其殘障手冊影本可稽，並無得減輕其刑之事由；而
    按刑罰之量定，係屬事實審法院得依職權自由裁量之事項，
    苟已斟酌刑法第57條各款所列情狀而未逾越法定刑度，不得
    遽指為違法；且在同一犯罪事實與情節，如別無其他加重或
    減輕之原因，下級審量定之刑，亦無過重或失輕之不當情形
    ，則上級審法院對下級審法院之職權行使，原則上應予尊重
    （最高法院75年台上字第7033號判例及85年度台上字第2446
    號判決意旨參照），是原簡易判決認定被告竊盜罪行事證明
    確，審酌上情並適用刑法第320條第1項、第41條第1項前段
    、刑法施行法第1條之1第1項、第2項前段之規定，對被告量
    處拘役30日，並諭知易科罰金之折算標準，核其認事用法及
    量刑，均無違法及不當之處，則揆諸上開實務見解意旨，自
    應予維持。基此，本院認原審之認事用法，並無不合，量刑
    亦屬妥適，被告上訴理由所持上訴意旨未能具體指摘原審認
    事用法有何疏漏或違誤之處，並無理由據以對原審撤銷改判
    ，自應予駁回其上訴。
三、又被告前雖曾因竊盜罪經法院判處拘役59日，於90年12月26
    日易科罰金執行完畢，惟仍屬未曾因故意犯罪受有期徒刑以
    上刑之宣告者，此有其之臺灣高等法院被告前案紀錄表在卷
    可稽，其因一時貪圖私利致罹律法，且犯後已與被害人達成
    和解，而獲得被害人之寬宥（見卷附之和解書），顯有悔意
    ，被告經此偵、審程序之教訓及刑之諭知，當知所警惕，信
    無再犯之虞，本院以為其所受宣告之刑以暫不執行為適當，
    爰併宣告緩刑三年，以啟自新。
據上論斷，應依刑事訴訟法第455條之1第1項、第3項、第368條
，刑法第74條第1項第1款，判決如主文。
本案經檢察官乙○○到庭執行職務。
中　　華　　民　　國　　96　　年　　6 　　月　　14　　日
                  刑事第一庭  審判長法  官  張國忠
                                    法  官  黃松竹
                                    法  官  楊曉惠
上正本證明與原本無異。
本件不得上訴。
                                    書記官  黃麗鈺
中　　華　　民　　國　　96　　年　　6 　　月　　14　　日
